【裁判字號】    99,聲再,37
【裁判日期】    990804
【裁判案由】    國家賠償
【裁判全文】
臺灣高等法院民事裁定                  99年度聲再字第37號
聲  請  人  甲○○
上列聲請人因與相對人台北縣政府等間國家賠償事件，對於中華
民國99年6 月10日本院99年度聲再字第29號確定裁定，聲請再審
，本院裁定如下：
    主  文
聲請駁回。
聲請費用新台幣壹仟元由聲請人負擔。
    理  由
一按聲請再審，依民事訴訟法第507 條準用同法第501 條第1 項
  第4 款之規定，應表明再審之理由。所謂表明再審理由，必須
  敘明確定裁定有何合於法定再審事由之具體情形，始為相當，
  倘對於本院就再審聲請事件所為之確定裁定聲請再審，僅對該
  再審聲請事件之前程序之確定裁判有所指摘，並未表明上開確
  定裁定有何法定再審原因，仍難謂已合法表明再審事由，法院
  毋庸命其補正，得逕以再審之聲請不合法，以裁定駁回之（最
  高法院60年度台抗字第688 號、64年度台聲字第76號、69年台
  聲字第123 號判例意旨參照）。
二查本院99年度聲再字第29號確定裁定（下稱原確定裁定）駁回
  聲請人之再審聲請，係以本院99年5月13日院通民玄92上國7字
  第0990006771號函屬事實之通知，非裁定性質，聲請人對之聲
  請再審，為不合法等語為論據。
三聲請人提出本件再審之聲請，主張：相對人交通部觀光局北觀
  處委託相對人台北縣政府徵收台北縣石門鄉老梅公園用地，漏
  未徵收聲請人位於同鄉○○○○○段105-10、105-43地號土地
  上之房屋1樓601.65平方公尺、2樓467 平方公尺，有台北縣政
  府99年5月28日北府工拆字第0990026279 號函、台北縣政府稅
  捐稽徵處淡水分處90年10月3日90北稅淡二字第21846號函、79
  年10月22日79北縣稅淡二字第32575 號函、拆除違建照片為證
  ，故原確定裁定漏未斟酌各該證物，爰依民事訴訟法第496 條
  第1項第9至13款聲請再審云云。惟查，上述再審理由均係對於
  本院99年度聲再字第29號再審聲請事件之前程序之確定裁判（
  即本院92年度國字第7 號國家賠償事件）有所指摘，聲請人並
  未針對原確定裁定內容，表明有何法定再審原因，難謂聲請人
  已合法表明再審事由。揆諸前開說明，應認其再審聲請為不合
  法，爰以裁定駁回其聲請。
四據上論結，本件再審之聲請為不合法，依民事訴訟法第507 條
  、第502 條第1 項、第95條、第78條，裁定如主文。
中    華    民    國    99    年    8     月    4     日
                    民事第四庭
                        審判長法  官  張劍男
                              法  官  彭昭芬
                              法  官  翁昭蓉
正本係照原本作成。
如不服本裁定，應於收受送達後10日內向本院提出抗告狀，並應
繳納抗告費新台幣１千元。
中    華    民    國    99    年    8     月    6     日
                              書記官  張淑芬

司法院資訊處製作；財團法人民間司法改革基金會備份。
